【裁判字號】    99,交聲,2896
【裁判日期】    990730
【裁判案由】    聲明異議
【裁判全文】
臺灣臺中地方法院交通事件裁定        99年度交聲字第2896號
原處分機關  交通部公路總局臺中區監理所
異  議  人
即受處分人  甲○○
上列異議人即受處分人因違反道路交通管理處罰條例案件，對於
交通部公路總局臺中區監理所民國99年6月9日所為之裁決處分（
中監違字第裁60-L00000000號裁決書），聲明異議，本院裁定如
下：
    主    文
異議駁回。
    理    由
一、原處分機關處分意旨略以：異議人即受處分人甲○○（下稱
    異議人）駕駛車牌號碼8380-WH號自用小客貨車，於民國99
    年2月6日17時50分許，在嘉義縣168縣道太保後潭21公里路
    口處，因「1.闖紅燈（西往東行，號誌正常）2.駕照吊銷仍
    駕駛車輛（禁駛）」之違規，經嘉義縣警察局交通警察隊依
    違反道路交通管理處罰條例第53條第1項、第21條第1項第4
    款當場舉發。異議人未於期限內到案，本所遂於99年6月9日
    以中監違字第裁60-L00000000號裁決書裁處罰緩新臺幣（下
    同）16,000元，並記違規點數3點。異議人於99年6月30日提
    出聲明異議狀後，本所於99年7月1日以中監自字第09900249
    73號函轉請舉發單位協助查證，嘉義縣警察局於99年7月6日
    以嘉縣警交字第0990031747號函復本所，本所並函請異議人
    補正聲明異議狀簽章，惟異議人迄未回覆，聯絡電話亦無人
    應答，並此說明等語。
二、本件聲明異議意旨略以：本人於99年2月6日因紅燈右轉被員
    警攔下，並且被開立員警當下告知是通知單的紅色單據，說
    明之後會收到正式罰單，再去逕行繳納。不料收到的卻是違
    反道路交通管理事件裁決書及上課通知單，對於此裁決本人
    不甚了解為何結果會變成如此，因為執勤員警告知錯誤資訊
    ，因而導致繳費期限過期，但結果完全讓本人來承擔，關於
    這部份懇請相關單位能給予答覆，並修正其錯誤金額。本人
    因身體不適（腎發炎），目前正於臺中林新醫院治療中，故
    無法出席99年6月21日的交通安全講習，懇請給予延期並重
    新審核以及寄發通知書告知，不甚感激等語。
三、按車輛面對圓形紅燈表示禁止通行，不得超越停止線或進入
    路口；汽車行駛至交岔路口，其行進、轉彎，應遵守燈光號
    誌，道路交通標誌標線號誌設置規則第206條第5款第1目、
    道路交通安全規則第102條第1項第1款分別定有明文。又汽
    車駕駛人，行經有燈光號誌管制之交岔路口闖紅燈者，處1,
    800元以上5,400元以下罰鍰，並應記違規點數3點，道路交
    通管理處罰條例第53條第1項、63條第1項第3款分別定有明
    文。次按汽車駕駛人駕駛執照業經吊銷仍駕駛小型車者，處
    6,000元以上12,000元以下罰鍰，並當場禁止其駕駛，道路
    交通管理處罰條例第21條第1項第4款亦有明定。而小型車駕
    駛人，行經有燈光號誌管制之交岔路口闖紅燈，逾越應到案
    期限60日以上，繳納罰鍰或逕行裁決處罰者，統一裁罰基準
    為4,000元；小型車駕駛執照業經吊銷仍駕駛小型車，逾越
    應到案期限60日以上，繳納罰鍰或逕行裁決處罰者，統一裁
    罰基準為12,000元，違反道路交通管理事件統一裁罰基準表
    亦規定甚明。
四、經查：
（一）本件異議人所駕駛之車號8380-WH號自用小客貨車，於前
      揭時間、地點，因闖紅燈（西往東行，號誌正常）及駕照
      吊銷仍駕駛車輛之違規事實，為嘉義縣警察局交通警察隊
      攔停當場舉發等情，有嘉義縣警察局99年2月6日嘉縣警交
      字第L00000000號舉發違反道路交通管理事件通知單影本1
      份在卷可稽。異議人雖於聲明意義狀中自陳其係因紅燈右
      轉被員警攔下，惟查嘉義縣警察局99年7月6日嘉縣警交字
      第0990031747號函說明：「二、經查本局員警99年2月6日
      17時50分執行巡邏勤務時，在本轄168線太保市後潭21公
      里路口，發現1部自小客8380-WH行駛闖紅燈（西向東），
      員警隨即予以攔停，並請駕駛人出示證件，經查該駕駛人
      駕照業已吊銷，本局員警告知違規事實後依法舉發，舉發
      經過並有全程錄影，舉發通知單由違規人當場簽收。三、
      檢附取締錄影光碟1片。」等語明確。本院依職權勘驗舉
      發單位檢送取締錄影光碟（檔案號碼：00000000000000）
      結果：取締地點係於嘉義縣168縣道21公里處（西往東向
      車道）路旁，錄影機是由東向西拍攝本件違規交岔路口，
      畫面顯示紀錄時間第00分：01秒：168縣道東往西向車道
      號誌為圓形紅燈，此時168縣道北方斜岔路號誌由圓形紅
      燈變為圓形綠燈（參照光碟擷取照片一）；第00分：10秒
      本件違規白色轎車出現，行駛於168縣道（由西向東）直
      行通過該路口，當時號誌仍為168縣道東往西向車道號誌
      為圓形紅燈，168縣道北方斜岔路號誌圓形綠燈（參照光
      碟擷取照片二）；第00分：13秒本件違規白色轎車遭舉發
      員警攔停（參照光碟擷取照片三）；第00分：25秒本件違
      規白色轎車靠路邊停車，舉發員警拍攝其後車牌號碼為83
      80-WH號（參照光碟擷取照片四）。本院另以公務電話向
      舉發員警呂明唐詢問答稱：「（問：對於嘉義縣警察局民
      國99年2月6日嘉縣警交字第L00000000號舉發違反道路交
      通管理事件通知單，本件取締交通違規錄影光碟中紀錄違
      規人行駛經過該違規地點時號誌為何？其顯示之意義為何
      ？）取締地點係於嘉168縣道21公里處（西向東車道）路
      旁，錄影機是由東向西拍攝本件違規交岔路口，錄影畫面
      顯示當時號誌：168縣道東往西向車道為圓形紅燈，168縣
      道北方斜岔路（可參Google地圖）為圓形綠燈，則違規人
      行駛之車道即168縣道西往東向車道為圓形紅燈與箭頭綠
      燈（指示往168縣道北方岔路）同亮，當時交通號誌運作
      確實正常，是違規人行駛車道號誌之意義為禁止直行，不
      得超越停止線或進入路口，但得依箭頭綠燈之指示行進（
      指示往168縣道北方岔路）；本件確為闖紅燈（直行）無
      誤。」等語綦詳，此有勘驗光碟筆錄、公務電話紀錄表、
      Google網站地圖各1份及光碟擷取照片4幀附卷可憑。另觀
      諸卷附異議人之汽車駕照基本資料暨吊扣銷歷史情況，異
      議人之小型車駕駛執照確因酒後駕車之違規，於94年11月
      4日起訖97年11月3日吊銷至今未重新考領。是異議人有道
      路交通管理處罰條例第53條第1項「闖紅燈」及第21條第1
      項第4款「駕駛執照業經吊銷仍駕駛小型車」之交通違規
      事實，堪以認定。
（二）按行為人有本條例之情形者，應填製舉發違反道路交通管
      理事件通知單，並於被通知人欄予以勾記，當場舉發者，
      應填記駕駛人或行為人姓名、性別、出生年月日、地址、
      身分證統一編號及車主姓名、地址、車牌號碼、車輛種類
      。被查獲之駕駛人或行為人為受處分人時，應於填記通知
      單後將通知聯交付該駕駛人或行為人簽名或蓋章收受之；
      填製通知單，應就其違反行為簡要明確記載於違規事實欄
      內，並記明其違反條款及應到案處所，違反道路交通管理
      事件統一裁罰基準及處理細則第11條第1項第1款、第13條
      第1項分別定有明文。本件舉發違反道路交通管理事件通
      知單確實由舉發員警當場填記駕駛人姓名、性別、出生年
      月日、地址、身分證統一編號及車主姓名、地址、車牌號
      碼、車輛種類及於被通知人欄勾記汽車駕駛人，且就其違
      反行為簡要明確記載於違規事實欄內，記明其違反條款及
      應到案處所，明示其應到案日期為99年2月21日前，並勾
      記「須至應到案處所聽候裁決」，而當場將通知單通知聯
      交付異議人簽名收受之，此有前揭舉發通知單移送聯1份
      在卷足參。是異議人以員警當下告知是通知單的紅色單據
      ，說明之後收到正式罰單，再去逕行繳納，請求修正錯誤
      金額等語，要與卷附上開舉發違反道路交通管理事件通知
      單之記載不符，復無其它證據足資佐實，尚不足採信。另
      有關聲明異議狀中所指交通安全講習乙節，經交通部公路
      總局臺中區監理所查無異議人未參加講習之紀錄，該所函
      請異議人提供相關書面通知以利查復，就此部分異議人如
      有疑問應逕向臺中區監理所查詢及更改講習時間，附此說
      明。
五、綜上所述，異議人於前揭時地，駕駛上開自用小客貨車，行
    經有燈光號誌管制之交叉路口闖紅燈及駕駛執照業經吊銷仍
    駕駛小型車之違規事實，已堪認定，異議人逾越應到案期限
    60日以上仍未到案，原處分機關因而依道路交通管理處罰條
    例53條第1項、第21條第1項第4款、第63條第1項第3款及違
    反道路交通管理事件統一裁罰基準表之規定，逕行裁處異議
    人罰鍰16,000元，並記違規點數3點，於法並無不合。本件
    聲明異議為無理由，應予駁回。
六、據上論斷，應依道路交通管理處罰條例第87條第2項，道路
    交通案件處理辦法第19條，裁定如主文。
中    華    民    國    99    年     7    月    30    日
                        交通法庭  法  官  廖慧如
以上正本證明與原本無異。
如不服本裁定，應於裁定送達後5日內向本院提出抗告狀。
                                  書記官  張宏清
中    華    民    國    99    年     7    月    30    日

司法院資訊處製作；財團法人民間司法改革基金會備份。
